臺灣士林地方法院民事裁定
　　　　　　　　　　　　　　　　　111年度士簡聲字第100號
聲  請  人
即  原  告  陳保中
上列聲請人與相對人陳錦隆間請求確認本票債權不存在事件（本
院111年度士簡字第496號），聲請人聲請交付法庭錄音光碟，本
院裁定如下：
    主  文
准將本院一一一年度士簡字四九六號確認本票債權不存在事件事
件於民國一一一年五月十八日、一一一年六月二十二日、一一一
年八月三日之法庭錄音光碟交付聲請人。
    理  由
一、按當事人及依法得聲請閱覽卷宗之人，因主張或維護其法律
    上利益，得於開庭翌日起至裁判確定後6個月內，繳納費用
    聲請法院許可交付法庭錄音或錄影內容；前3條所定法庭之
    錄音、錄影及其利用保存等相關事項之辦法，由司法院定之
    ，法院組織法第90條之1第1項前段、第90條之3分別定有明
    文。另按當事人及依法得聲請閱覽卷宗之人，因主張或維護
    其法律上利益，聲請交付法庭錄音或錄影內容時，應敘明理
    由，由法院為許可與否之裁定。法院受理前項聲請，如認符
    合聲請人要件，並在聲請期間內提出，且就所主張或維護法
    律上之利益已敘明者，除法令另有排除規定外，應予許可。
    第1項聲請經法院裁定許可者，每張光碟應繳納費用新臺幣
    （下同）50元。持有第1項法庭錄音、錄影內容之人，就取
    得之錄音、錄影內容，不得散布、公開播送，或為非正當目
    的使用，法庭錄音錄影及其利用保存辦法第8條亦定有明文
    。
二、聲請意旨略以：兩造間確認本票債權不存在事件（111年度
    士簡字第496號），因相對人於鈞院111年度重家繼訴字第48
    號案件提起反訴聲明，無視本案判決及確定之法律效力，聲
    請人就民國111年5月18日、6月22日、8月3日之言詞辯論期
    日所為之內容，有調閱法庭錄音光碟之必要，爰依法庭錄音
    錄影及其利用保存辦法第8條之規定聲請交付法庭錄音光碟
    等語。
三、經查，聲請人為前開事件之當事人，現已敘明聲請交付法庭
    錄音以維護其法律上利益之理由，核無不合，應予准許。又
    持有法庭錄音、錄影內容之人，就所取得之錄音、錄影內容
    ，不得散布、公開播送，或為非正當目的之使用。違反前項
    之規定者，由行為人之住所、居所，或營業所、事務所所在
    地之地方法院處3萬元以上30萬元以下罰鍰，法院組織法第9
    0條之4第1項、第2項本文分別定有明文，併此敘明。
四、依法院組織法第90條之1第1項、法庭錄音錄影及其利用保存
    辦法第8條，裁定如主文。 
中　　華　　民　　國　　111 　年　　12　　月　　9 　　日
                  士林簡易庭法  官  莊明達
上列正本係照原本作成。
本裁定不得抗告。
中　　華　　民　　國　　111 　年　　12　　月　　9 　　日
                            書記官  王淳平